

MEMOONA SHAH (MAYA)

Ingegnere in Intelligenza Artificiale eď Elettronica

Ingegnere specializzato in intelligenza artificiale ed elettronica, con competenze in apprendimento automatico e Al etica. Mi impegno nel trovare sempre soluzioni innovative e ho una forte passione per la ricerca nel campo dell'educazione.

CONTATTO

(+39 340 1935369

memoonashah78@gmail.com

Reggio Emilia, Italy

in Linked In

Github

COMPETENZE TECNICHE

- Python
- Javascrip, HTML, CSS
- Posgres SQL
- Power BI
- Matlab
- Gephi Analysis
- **Data Literacy**
- Graphic Design (Portfolio)

COMPETENZE TRASVERSALI

- Buona capacità espositiva e di presentazione
- Buone capacità di lavoro in team e di leadership
- Ottime capacità di problem solving
- Buone capacità di gestione di progetto ed organizzazione del tempo, rispettando le deadline

INTERESSI DI RICERCA

- Natural language processing
- Machine learning and deep learning
- Ethical AI in education and innovation
- Optimization based problem
- AI in special education

LINGUE

- Inglese Fluente/Bilingue
- Italiano B2
- Urdu Fluente / Bilingue
- Sindhi Madrelingua
- Hindi Fluente
- Punjabi Parla

ISTRUZIONE

Università degli Studi di Bologna, Italia | 2021-2014

Laurea Magistrale in Intelligenza Artificiale -- 100 su 110

Titolo della Tesi di Master: DeepFake Singer Identification System

Università del Sindh, Jamshoro, Sindh, Pakistan | 2018-2019

Master in Educazione della Prima Infanzia -- 3.5/4.00

Università di Mehran di Ingegneria e Tecnologia | 2014-2017

Laurea Triennale in Ingegneria Elettronica - 3.47/4.00

Titolo della Tesi di Laurea: Dispositivo di assistenza visiva per non vedenti utilizzando l'elaborazione delle immagini e la Visione Artificiale.

ESPERIENZA LAVORATIVA

Loop AI Cognitive Computing | Jr Data Scientist

Lavorato a vari progetti relativi a modelli di linguaggio di ampia scala (LLMs), tecniche di ottimizzazione, progetti musicali, elaborazione delle immagini e altri ambiti. Sono stato responsabile della curatela e creazione di algoritmi, metodi di ottimizzazione, sviluppo di applicazioni web e controllo delle versioni all'interno del team. Tra i progetti significativi, ho sviluppato un sistema di rilevamento del plagio musicale utilizzando tecniche di apprendimento automatico e deep learning.

Hyderabad College of Science and technology | Professore

Settembre 2018 - Febbraio 2021

Ho tenuto lezioni e creato contenuti educativi coinvolgenti per studenti universitari.

The Educators School system | Professore

Aprile 2018 - Settembre 2018

L'esposizione alla professione di insegnante mi ha portato a una competenza nella comunicazione efficace e a una profonda comprensione delle esigenze degli studenti, oltre ad avermi permesso di migliorare la mia capacità di parlare in pubblico.

SUPARCO, Centro di Controllo Satellitare, Karachi | Stagista

• Dawlence Pvt. Ltd. | Stagista

PYTHON

- Librerie di ML (numpy, pandas, sklearn, scipy, matplotlib)
- Frameworks (Tensorflow, Keras e PyTorch)
- Librerie di NLP (NLTK, Spacy, re, Langchain, streamlit, fastapi) Librerie di Elaborazione Audio (Librosa, PyDub)

PROGETTI (click here for details)

- Una web app per la generazione intelligente di allenamenti in palestra con funzionalità di ottimizzazione e generazione di testi
- Rilevamento del plagio nella musica DeepFake
- Sviluppo di un ChatBot addestrato su documenti e manuali aziendali per facilitare l'accesso al know-how dell'azienda
- Classificazione delle email utilizzando modelli di linguaggio di ampia scala
- Previsione delle vendite e ottimizzazione dell'Inventario per un importante brand di design d'Interni
- Meta-analisi su XAI (eXplainable AI) nel campo delle fake news, svolta nell'ambito del progetto MAI4CAREU e presentato ad un AI camp a Cipro (giugno 2023)
- Human Value Detection: predizione tramite NLP dell'allineamento politico basato su messaggi scritti (progetto del corso di NLP)
- Risposte a domande con trasformatori sul Dataset CoQA e categorizzazione della partsof-speech (PoS) utilizzando Recurrent Neural Networks (RNNs).
- Clustering per allineamento politico (sinistra e destra) di micro influencer pakistani in base ai loro post su Twitter (progetto di Social Network Analysis)
- Riconoscimento del canto dell'usignolo tramite AI Un progetto di clustering audio multi-etichetta (Progetto del Corso di AI nell'Industria)
- NAO planning chellenge (Coreografia di Danza Robotica) Coreografia ottimale tramite algoritmo di ricerca greedy
- Prototipo di sistema di parcheggio automatico con Arduino
- Progetto di disposizione dei circuiti VLSI basato sul problema di imballaggio in strisce 2D con Satisfiable Modulo Theories (SAT), Constraint Programming (CP) e Linear Programming (LP).